# 全资子公司注销，集团对欠款和投资怎么处理？

提问人：圣媛 时间：2020-03-17 08:05:31
2019 年全资子公司B注销了。B欠母公司也是集团公司，欠款。母公司 19 年做了两笔分录：一借：资产减值损失，贷：其他应收款-B。二、借：投资收益，贷长期股权投资？
以上两笔分录对吗
合并时，怎么抵消？

回答人：chenyiwei
基本可以这样理解，合并抵销时将内部往来和资产减值损失，以及收回剩余财产与子公司对母公司的分配（如有）
予以抵销，消除注销事项对合并报表层面的影响，合并报表层面仅体现该子公司对外变卖资产、清偿负债、遣散人员等交易及由此形成的损益。